臺灣新北地方法院民事裁定
111年度聲再字第18號
再審聲請人  王慶木  

再審相對人  富邦產物保險股份有限公司

法定代理人  陳伯燿  
上列當事人間聲請再審事件，再審聲請人對於本院民國111年2月
24日111年度聲再字第3號確定裁定聲請再審，本院裁定如下：
    主  文
再審聲請駁回。
再審聲請費用由再審聲請人負擔。
    理  由
一、按裁定已經確定，而有第496條第1項或第497條之情形者，
    得準用本編之規定，聲請再審，民事訴訟法第507條定有明
    文。又再審之訴應於30日之不變期間內提起；前項期間自判
    決確定時起算，判決於送達前確定者，自送達時起算；其再
    審之理由發生或知悉在後者，均自知悉時起算，民事訴訟法
    第500條第1項、第2項前段亦有明文。經查，本院111年度聲
    再字第3號民事裁定係於民國111年2月24日確定，且該裁定
    已於同年3月10日送達再審聲請人，故再審聲請人於同年4月
    6日具狀聲請再審，並未逾不變期間，先予敘明。
二、次按對於確定裁定聲請再審，依民事訴訟法第507條準用同
    法第501條第1項第4款規定，應表明再審理由及關於再審理
    由並遵守不變期間之證據，此為必備之程式。所謂表明再審
    理由，必須指明確定裁定有如何合於法定再審事由之具體情
    事，始為相當，倘僅泛言有何條款之再審事由，而無具體情
    事者，仍難謂已合法表明再審理由。如未表明再審理由，法
    院無庸命其補正（最高法院61年台再字第137號、70年台再
    字第35號裁判意旨參照）。又當事人提起再審之訴或聲請再
    審，雖聲明係對某件再審判決或裁定為再審，但審查其再審
    訴狀理由，實為指摘原確定裁判或前次之再審裁判如何違法
    ，而對該聲明不服之再審判決或裁定，則毫未指明有如何法
    定再審理由。此種情形，可認為未合法表明再審理由，逕以
    其再審（再審之訴或聲請再審）為不合法駁回之（最高法院
    69年度第3次民事庭會議決定㈠參照）。
三、本件聲請意旨略以：交通事故起因為訴外人未遵守交通法規
    ，是要求遵守交通法規之再審聲請人賠償並不合理。且訴外
    人之車輛為8年老車，產物保險理賠範圍應為後保險桿及擋
    泥板，並非整輛車，爰依法對111年度聲再字第3號裁定（下
    稱原確定裁定）提起再審等語。
四、經查：兩造間侵權行為損害賠償事件，經本院以109年度簡
    上字第417號判決（下稱原確定判決）命上訴人即再審聲請
    人給付被上訴人即再審相對人新臺幣127,097元本息部分，
    及該部分假執行之宣告，暨訴訟費用之裁判均廢棄，上開廢
    棄部分，被上訴人即再審相對人在第一審之訴駁回，其餘上
    訴駁回；原確定判決確定後，再審聲請人對原確定判決不服
    提起再審之訴，經本院以110年度再易字第9號裁定駁回再審
    之訴；再審聲請人對該再審裁定聲請再審，經本院以110年
    度聲再字第19號裁定駁回其聲請再審；再審聲請人對上開11
    0年度聲再字第19號裁定不服，復對該再審裁定聲請再審，
    本院以111年度聲再字第3號裁定（即原確定裁定）駁回其再
    審之聲請等情，此經本院調閱上開卷宗核閱無訛。再審聲請
    人對原確定裁定提起本件再審聲請，其上開主張均係對原確
    定判決不服之理由，並未表明原確定裁定有何民事訴訟法第
    496條第1項或第497條規定之再審事由，亦未敘明原確定裁
    定有何合於法定再審事由之具體情事，自難認再審聲請人已
    依民事訴訟法第501條第1項第4款之規定表明再審理由，是
    本件再審之聲請難認合法。從而，再審聲請人提起本件再審
    不合法，且毋庸命其補正，應以裁定駁回。
五、訴訟費用負擔之依據：民事訴訟法第78條。
中　　華　　民　　國　　111 　年　　10　　月　　12　　日
                  民事第六庭    審判長法　官　許瑞東
　　　　　　　　　
                                      法　官　賴彥魁
　　　　　　　　　　　　　　　　　　
                                      法  官  許映鈞
以上正本係照原本作成。
本裁定不得抗告。　　　
中　　華　　民　　國　　111 　年　　10　　月　　12　　日
                                      書記官　陳逸軒